【裁判字號】    89,抗,753
【裁判日期】    890714
【裁判案由】    詐欺
【裁判全文】
台灣高等法院台中分院刑事裁定                      八十九年度抗字第七五三號
    抗  告  人
    即  自訴人  乙○○○
    被      告  甲○○
右抗告人因被告詐欺案件，不服台灣台中地方法院中華民國八十九年七月十四日裁定
（八十九年度自字第二九五號），提起抗告，本院裁定如左：
    主      文
抗告駁回。
    理      由
一、按法院或受命法官於自訴案件第一次審判期日前訊問及調查結果，如認為案件有
    刑事訴訟法第二百五十二條至第二百五十四條之情形者，得以裁定駁回其自訴，
    同法第三百二十六條第三項定有明文。次按刑法第三百三十九條第一項詐欺罪之
    成立，以意圖為自己或第三人不法之所有，以詐術使人將本人或第三人之物交付
    為要件。若其所用方法，不能認為詐術，亦不致使人陷於錯誤，即不構成本罪（
    最高法院四十六年台上字第二六號判例意旨參照），是行為人如係事後因其他
    因素無法如期給付，乃民事上債務不履行之問題，除有積極證據足認其於取得財
    物之初即心存不法所有之意圖者外，要難以嗣後之給付遲延即遽認其涉犯詐欺罪
    名。
二、經查：
    (一)自訴意旨略以：被告甲○○與自訴人乙○○○係同事關係，被告於民國（下同
      ）八十一年四月間，以伊之房屋須修繕為由，向自訴人借貸新台幣（下同）三
      十五萬元，嗣被告於八十一年底返還自訴人十一萬元，尚欠二十四萬元未還，
      經自訴人催討，被告遂簽發二十四張面額一萬元之本票交予自訴人，於八十二
      年間分期還返，未料被告此後即音訊全無，自訴人始知受騙，因認被告涉有刑
      法第三百三十九條之詐欺罪嫌云云。
    (二)被告於原審訊問時，固坦承向自訴人借款一事，惟堅決否認有何詐欺犯行，並
      辯稱：上揭借款，伊於八十一年底已先還返十一萬元，嗣因伊出了車禍，又無
      工作，經濟困難，始未清償二十四萬元，二十四萬元部分，伊會分期還返自訴
      人等語（見原審卷第二九頁）。而自訴人於原審訊問時，亦供稱：伊與被告原
      係同事，被告於上揭時間向伊調借現款修繕房屋時，確向伊表示因經濟困難，
      需現錢修繕房屋，而伊因知道被告經濟較為困難，遂借予與被告三十五萬元，
      被告並於八十一年底先還返十一萬元等語（見原審卷第二三頁）。被告向自訴
      人貸款之初，既已向自訴人表明伊因經濟困難，而於八十一年底已先還返自訴
      人十一萬元，則尚難認貸款之初，即無償還之意。
    (三)此外，復查無其他積極證據足證被告有詐欺取財之犯行。從而，原審法院以被
      告犯罪嫌疑均有未足，裁定駁回自訴，即無不合。抗告意旨仍執前詞，指摘原
      裁定不當，難認有理由，應予駁回。
三、據上論斷，應依刑事訴訟法第四百十二條，裁定如主文。
中      華      民      國    八十九    年      十      月      十一    日
                            台灣高等法院台中分院刑事第八庭
                                  審判長法  官  羅  得  村
                                        法  官  古  金  男
                                        法  官  林  輝  煌
右正本證明與原本無異。
不得再抗告。
  書記官  劉  恒  宏
中      華      民      國    八十九    年      十      月      十三    日
                                                                        Ｋ


司法院資訊處製作；財團法人民間司法改革基金會備份。
